<html>

<head>
	<meta http-equiv="Content-Type" content="text/html; charset=utf-8"/>
	<link rel="stylesheet" href="../../Miscellaneous/liberation_format.css"/>
	<title>Neo-Adûnaic : Noun-Forms</title>
	<link rel="shortcut icon" type="image/x-icon" href="../../Miscellaneous/Images/favicon.ico"></link>
<head>

<p>{<a href="../../index.html">Home</a>}
&gt;&gt; {<a href="../Grammar.htm">Grammar</a>}</p>

<hr size=1 width="100%" noshade style='color:black' align=center>

<h1>Adûnaic Noun Inflections</h1>

<hr size=1 width="100%" noshade style='color:black' align=center>

<p>&nbsp;</p>

<p>Below are the four
categories of nouns in Adûnaic.</p>

<p>Strong-I, <a href="Strong%20Nouns.htm">Strong-II</a>,
Weak-I, Weak-II are each further divided by <a href="Gender.htm">Neuter</a> and gender inflections.</p>

<p>&nbsp;</p>

<p><u>Strong Noun I: ending in
a consonant preceded by a short vowel</u></p>

<p>&nbsp;</p>

<table>
 <tr>
  <td>
  <p>Noun Types</p>
  </td>
  <td>
  <p>Strong-I
  Neuter</p>
  </td>
  <td>
  <p>Strong-I
  Gendered<sup>[1]</sup></p>
  </td>
 </tr>
 <tr>
  <td>
  <p>Normal</p>
  </td>
  <td>
  <p><i><a
  href="../../Words/Nouns/khibil.htm">khibil</a> </i></p>
  <p>“spring”</p>
  </td>
  <td>
  <p><i><a
  href="../../Words/Nouns/narak.htm">narak</a></i></p>
  <p>“eagle”</p>
  </td>
 </tr>
 <tr>
  <td>
  <p>Subjective</p>
  </td>
  <td>
  <p><i>khibêl</i></p>
  </td>
  <td>
  <p><i>narkan</i></p>
  </td>
 </tr>
 <tr>
  <td>
  <p>Objective</p>
  </td>
  <td>
  <p><i>khiblu</i></p>
  </td>
  <td>
  <p><i>naruk/narku</i></p>
  </td>
 </tr>
 <tr>
  <td>
  <p>Plural</p>
  </td>
  <td>
  <p><i>khibîl</i></p>
  </td>
  <td>
  <p><i>narîk</i></p>
  </td>
 </tr>
 <tr>
  <td>
  <p>Plural-Subjective</p>
  </td>
  <td>
  <p><i>khibîla</i></p>
  </td>
  <td>
  <p><i>narkîm</i></p>
  </td>
 </tr>
 <tr>
  <td>
  <p>Dual</p>
  </td>
  <td>
  <p><i>khiblat</i></p>
  </td>
  <td>
  <p><i>narkat</i></p>
  </td>
 </tr>
 <tr>
  <td>
  <p>Dual-Subjective</p>
  </td>
  <td>
  <p><i>khiblât</i></p>
  </td>
  <td>
  <p><i>narkât</i></p>
  </td>
 </tr>
</table>

<p>&nbsp;</p>

<p>[1]. &nbsp;So long as it belongs to the Strong-I
category, it does not matter what kind of ending vowel and consonant is used,
it will always go through the exact same inflections.</p>

<p>&nbsp;</p>

<p>&nbsp;</p>

<p><u>Strong Noun II: ending
in a short vowel</u></p>

<p>&nbsp;</p>

<p>Gendered Nouns</p>

<table>
 <tr>
  <td>
  <p>Noun Types</p>
  </td>
  <td>
  <p>Strong-II
  Neuter (-i/-u)</p>
  </td>
  <td>
  <p>Strong-II
  Neuter (-a)</p>
  </td>
  <td>
  <p>Strong-II
  Gendered (-i/-u)</p>
  </td>
  <td>
  <p>Strong-II
  Gendered (-a)</p>
  </td>
 </tr>
 <tr>
  <td>
  <p>Normal</p>
  </td>
  <td>
  <p><i>&nbsp;<a
  href="../../Words/Nouns/dôlgu.htm">dôlgu</a></i></p>
  <p>“dark (evil) night”</p>
  </td>
  <td>
  <p><i>&nbsp;<a
  href="../../Words/Nouns/azra.htm">azra</a></i></p>
  <p>“sea”</p>
  </td>
  <td>
  <p><i><a
  href="../../Words/Nouns/kali.htm">kali</a></i></p>
  <p>“woman”</p>
  </td>
  <td>
  <p><i>&nbsp;<a
  href="../../Words/Nouns/miya.htm">miya</a></i></p>
  <p>“infant”</p>
  </td>
 </tr>
 <tr>
  <td>
  <p>Subjective</p>
  </td>
  <td>
  <p><i>&nbsp;dôlgô</i></p>
  </td>
  <td>
  <p><i>&nbsp;azrâ</i></p>
  </td>
  <td>
  <p><i>kalin</i></p>
  </td>
  <td>
  <p><i>&nbsp;miyan</i></p>
  </td>
 </tr>
 <tr>
  <td>
  <p>Objective</p>
  </td>
  <td>
  <p><i>&nbsp;dôlgu</i></p>
  </td>
  <td>
  <p><i>&nbsp;azru</i></p>
  </td>
  <td>
  <p><i>kali</i></p>
  </td>
  <td>
  <p><i>&nbsp;miyu</i></p>
  </td>
 </tr>
 <tr>
  <td>
  <p>Plural</p>
  </td>
  <td>
  <p><i>&nbsp;dôlgî</i></p>
  </td>
  <td>
  <p><i>&nbsp;azrî</i></p>
  </td>
  <td>
  <p><i>kalî</i></p>
  </td>
  <td>
  <p><i>&nbsp;miyî</i></p>
  </td>
 </tr>
 <tr>
  <td>
  <p>Plural-Subjective</p>
  </td>
  <td>
  <p><i>&nbsp;dôlgîya</i></p>
  </td>
  <td>
  <p><i>&nbsp;azrîya</i></p>
  </td>
  <td>
  <p><i>kalîm</i></p>
  </td>
  <td>
  <p><i>&nbsp;miyîm</i></p>
  </td>
 </tr>
 <tr>
  <td>
  <p>Dual</p>
  </td>
  <td>
  <p><i>&nbsp;dôlgat</i></p>
  </td>
  <td>
  <p><i>&nbsp;azrat</i></p>
  </td>
  <td>
  <p><i>kaliyat</i></p>
  </td>
  <td>
  <p><i>&nbsp;miyat</i></p>
  </td>
 </tr>
 <tr>
  <td>
  <p>Dual-Subjective</p>
  </td>
  <td>
  <p><i>&nbsp;dôlgât</i></p>
  </td>
  <td>
  <p><i>&nbsp;azrât</i></p>
  </td>
  <td>
  <p><i>kaliyât</i></p>
  </td>
  <td>
  <p><i>&nbsp;miyât</i></p>
  </td>
 </tr>
</table>

<p>&nbsp;</p>

<p>&nbsp;</p>

<p><u>Weak Noun I: ending in a
consonant preceded by a long vowel or diphthong</u></p>

<p>&nbsp;</p>

<table>
 <tr>
  <td>
  <p>Noun Types</p>
  </td>
  <td>
  <p>Weak-I
  Neuter</p>
  </td>
  <td>
  <p>Weak-I
  Gendered</p>
  </td>
 </tr>
 <tr>
  <td>
  <p>Normal</p>
  </td>
  <td>
  <p><i><a
  href="../../Words/Nouns/batân.htm">batân</a></i></p>
  <p>“road, path, way”</p>
  </td>
  <td>
  <p><i><a
  href="../../Words/Nouns/zigûr.htm">zigûr</a></i></p>
  <p>“sorcerer”</p>
  </td>
 </tr>
 <tr>
  <td>
  <p>Subjective</p>
  </td>
  <td>
  <p><i>batâna</i></p>
  </td>
  <td>
  <p><i>zigûrun</i></p>
  </td>
 </tr>
 <tr>
  <td>
  <p>Objective</p>
  </td>
  <td>
  <p><i>batânu</i></p>
  </td>
  <td>
  <p><i>zigûru</i></p>
  </td>
 </tr>
 <tr>
  <td>
  <p>Plural</p>
  </td>
  <td>
  <p><i>batânî</i></p>
  </td>
  <td>
  <p><i>zigûrî</i></p>
  </td>
 </tr>
 <tr>
  <td>
  <p>Plural-Subjective</p>
  </td>
  <td>
  <p><i>batânîya</i></p>
  </td>
  <td>
  <p><i>zigûrîm</i></p>
  </td>
 </tr>
 <tr>
  <td>
  <p>Dual</p>
  </td>
  <td>
  <p><i>batânat</i></p>
  </td>
  <td>
  <p><i>zigûrat</i></p>
  </td>
 </tr>
 <tr>
  <td>
  <p>Dual-Subjective</p>
  </td>
  <td>
  <p><i>batânât</i></p>
  </td>
  <td>
  <p><i>zigûrât</i></p>
  </td>
 </tr>
</table>

<p>&nbsp;</p>

<p>&nbsp;</p>

<p><u>Weak Noun II: ending in
a long consonant or diphthong</u></p>

<p>&nbsp;</p>

<p>Neuter Nouns</p>

<table>
 <tr>
  <td>
  <p>Noun Types</p>
  </td>
  <td>
  <p>Weak-II
  Neuter</p>
  </td>
 </tr>
 <tr>
  <td>
  <p>Normal</p>
  </td>
  <td>
  <p><i><a
  href="../../Words/Nouns/Nimriyê.htm">Nimriyê</a></i></p>
  <p>“elvish language”</p>
  </td>
 </tr>
 <tr>
  <td>
  <p>Subjective</p>
  </td>
  <td>
  <p><i>Nimriyê</i></p>
  </td>
 </tr>
 <tr>
  <td>
  <p>Objective</p>
  </td>
  <td>
  <p><i>Nimriyêu</i></p>
  </td>
 </tr>
 <tr>
  <td>
  <p>Plural</p>
  </td>
  <td>
  <p><i>Nimriyêi</i></p>
  </td>
 </tr>
 <tr>
  <td>
  <p>Plural-Subjective</p>
  </td>
  <td>
  <p><i>Nimriyêiya</i></p>
  </td>
 </tr>
 <tr>
  <td>
  <p>Dual</p>
  </td>
  <td>
  <p><i>Nimriyêt</i></p>
  </td>
 </tr>
 <tr>
  <td>
  <p>Dual-Subjective</p>
  </td>
  <td>
  <p><i>Nimriyêt</i></p>
  </td>
 </tr>
</table>

<p>&nbsp;</p>

<p>Gendered Nouns</p>

<table>
 <tr>
  <td>
  <p>Noun Types</p>
  </td>
  <td>
  <p>Weak-II (-â)</p>
  </td>
  <td>
  <p>Weak-II (-ê)</p>
  </td>
  <td>
  <p>Weak-II (-î)</p>
  </td>
  <td>
  <p>Weak-II (-ô)</p>
  </td>
  <td>
  <p>Weak-II (-û)</p>
  </td>
 </tr>
 <tr>
  <td>
  <p>Normal</p>
  </td>
  <td>
  <p><i><a
  href="../../Words/Nouns/Adûnâ.htm">Adûnâ</a></i></p>
  <p>“Númenórean”</p>
  </td>
  <td>
  <p><i><a
  href="../../Words/Nouns/izrê.htm">izrê</a></i></p>
  <p>“sweetheart”</p>
  </td>
  <td>
  <p><i><a
  href="../../Words/Nouns/zôrî.htm">zôrî</a></i></p>
  <p>“nurse”</p>
  </td>
  <td>
  <p><i><a
  href="../../Words/Nouns/khô.htm">khô</a></i></p>
  <p>“crow”</p>
  </td>
  <td>
  <p><i><a
  href="../../Words/Nouns/nardû.htm">nardû</a></i></p>
  <p>“soldier”</p>
  </td>
 </tr>
 <tr>
  <td>
  <p>Subjective</p>
  </td>
  <td>
  <p><i>Adûnân</i></p>
  </td>
  <td>
  <p><i>izrên</i></p>
  </td>
  <td>
  <p><i>zôrîn</i></p>
  </td>
  <td>
  <p><i>khôn</i></p>
  </td>
  <td>
  <p><i>nardûn</i></p>
  </td>
 </tr>
 <tr>
  <td>
  <p>Objective</p>
  </td>
  <td>
  <p><i>Adûnâu</i></p>
  </td>
  <td>
  <p><i>izrêu</i></p>
  </td>
  <td>
  <p><i>zôrîyu</i></p>
  </td>
  <td>
  <p><i>khô(u)</i></p>
  </td>
  <td>
  <p><i>nardû</i></p>
  </td>
 </tr>
 <tr>
  <td>
  <p>Plural</p>
  </td>
  <td>
  <p><i>Adûnâi</i></p>
  </td>
  <td>
  <p><i>izrêi/izrênî</i></p>
  </td>
  <td>
  <p><i>zôrî/zôrînî</i></p>
  </td>
  <td>
  <p><i>khôi</i></p>
  </td>
  <td>
  <p><i>nardûwî</i></p>
  </td>
 </tr>
 <tr>
  <td>
  <p>Plural-Subjective</p>
  </td>
  <td>
  <p><i>Adûnâim</i></p>
  </td>
  <td>
  <p><i>izrêim</i></p>
  </td>
  <td>
  <p><i>zôrîm</i></p>
  </td>
  <td>
  <p><i>khôim</i></p>
  </td>
  <td>
  <p><i>nardûwîm</i></p>
  </td>
 </tr>
 <tr>
  <td>
  <p>Dual</p>
  </td>
  <td>
  <p><i>Adûnât</i></p>
  </td>
  <td>
  <p><i>izrêt</i></p>
  </td>
  <td>
  <p><i>zôrîyat</i></p>
  </td>
  <td>
  <p><i>khôt/khôwat</i></p>
  </td>
  <td>
  <p><i>nardûwat</i></p>
  </td>
 </tr>
 <tr>
  <td>
  <p>Dual-Subjective</p>
  </td>
  <td>
  <p><i>Adûnât</i></p>
  </td>
  <td>
  <p><i>izrêt</i></p>
  </td>
  <td>
  <p><i>zôrîyât</i></p>
  </td>
  <td>
  <p><i>khôt/khôwât</i></p>
  </td>
  <td>
  <p><i>nardûwât</i></p>
  </td>
 </tr>
</table>


</html>